【裁判字號】    88,自,119
【裁判日期】    891031
【裁判案由】    竊佔等
【裁判全文】
臺灣屏東地方法院刑事判決                          八十八年度自字第一一九號
    自  訴  人  乙○○
    自訴代理人  謝嘉順律師
                蘇二郎律師
    被      告 甲○○
右列被告因竊佔案件，經自訴人提起自訴，本院判決如左：
     主  文
甲○○無罪。
     理  由
一、自訴意旨略以：座落屏東縣佳冬鄉○○段二三四號土地為自訴人乙○○所有，而
    被告甲○○未經土地所有權人同意，私自越界佔用自訴人土地，且搭蓋三棟建築
    物及水塔，有屏東縣枋寮地政事務所土地複丈成果圖及照片、現場現況圖可憑，
    又經自訴人以存證信函催告被告其拆屋還地，然被告甲○○均置之不理，因認被
    告甲○○涉有刑法第三百二十條第二項之竊佔罪嫌。
二、自訴人自訴被告甲○○涉有竊佔犯行，無非係以土地所有權狀、地籍圖、照片等
    為憑。訊據被告甲○○堅決否認有竊佔犯行，辯稱其係疪鄰屏東縣佳冬鄉○○段
    二三四號土地旁國有土地承租人，伊所有之房屋係於民國五十六年間即已搭建又
    水塔亦係十餘年前即已搭建，又自訴人所指竊佔之房屋有一間係其叔叔所有，另
    新建之車庫非伊所蓋，伊不知道其建物佔用自訴人之土地等語。
三、按行為非出於故意或過失者不罰，過失行為之處罰，以有特別規定者為限；犯罪
    事實應依證據認定之，無證據不得推定其犯罪事實；又不能證明被告犯罪或行為
    不罰者，應諭知無罪之判決，刑法第十二條第一項及刑事訴訟法第一百五十四條
    、第三百零一條第一項分別定有明文。而認定不利於被告之事實，須依積極證據
    ，苟積極證據不足為不利於被告之事實之認定時，即應為有利於被告之認定，更
    不必有何有利之證據。而此所謂證據，須確能為被告有罪之證明，而無瑕疵可指
    者，始足當之；其為訴訟上之證明，則須至任何之一般人均認其為真正，而無所
    懷疑之程度，最高法院三十年上字第八一六號、六十九年度台上字第四九一三號
    、七十六年度台上字第四九八六號判例可資參酌。經查，依自訴人所庭呈之現場
    照片所示，被告所有之建築物其形式老舊，是被告所有就房屋之部分其係於五十
    六年間所搭建即非無據，次查自訴人係於八十八年十一月間催告被告將所搭建之
    建物拆除，此有存證信函一紙在卷，又被告嗣於本件訴訟中已與自訴人達成和解
    並拆除佔用之部分，且所佔用自訴人土地上之物一部分是被告所有、一部分是被
    告親戚所有，業據自訴人供陳在卷，是依自訴人所舉之證據，被告竊佔行為非僅
    不明且無法舉證以實其說，又自訴人既與被告達成民事和解且自訴人所指竊佔之
    物既已拆除完畢，本院自無從依職權調查其他積極證據以資為認定被告確有竊佔
    之主觀犯意及客觀事實，是認被告犯罪尚屬不能證明，自應諭知無罪。
四、被告經合法傳喚，無正當理由不到庭，本院認本件係應諭知無罪之案件，爰不待
    其陳述逕行判決。
據上論斷，應依刑事訴訟法第三百四十三條、第三百零六條、第三百零一條第一項，
判決如主文。
中      華      民      國      八十九      年    十    月    三十一    日
                                      臺灣屏東地方法院刑事第一庭
                                          法  官    郭書豪
右正本證明與原本無異。
對於本判決如有不服應於收受送達後十日內向本院提出上訴書狀上訴於台灣高等法院
高雄分院並按他造當事人之人數附具繕本。
                                          書記官    潘豐益
中      華      民      國      八十九      年    十    月    三十一    日


司法院資訊處製作；財團法人民間司法改革基金會備份。
